ACORDAO-COMPLETO-2378675

ACÓRDÃO DE RELAÇÃO

ACÓRDÃO DE RELAÇÃO 2488/2019 ATA 40/2019 - PLENÁRIO

Acórdão 2488/2019-TCU-Plenário
Visto este processo de representação, formulada por Tel Centro de Contatos Ltda., com pedido de medida cautelar, acerca de possíveis irregularidades nos atos do Pregão eletrônico 3/2019, conduzido pelo Ministério da Mulher, da Família e dos Direitos Humanos (MMFDH) , destinado à contratação de serviços continuados de atendimento, por meio de múltiplos canais (telefone, internet, físico, presencial ou outros) , e operacionalização da central de atendimento da Ouvidoria Nacional de Direitos Humanos, com disponibilização de instalações físicas, disponibilização e sustentação de infraestrutura de tecnologia da informação, mobiliário, pessoal, telefonia, equipamentos, aplicativos e softwares básicos, e gestão dos atendimentos receptivo e ativo, assistido e automatizado.
	Considerando que, segundo o modelo da contratação, a remuneração a ser paga à contratada deve estar vinculada a resultados ou ao atendimento de níveis de serviço, admitindo-se o pagamento por hora trabalhada ou por posto de serviço somente quando as características do objeto não o permitirem, o que se amolda ao entendimento perfilhado neste Tribunal (v.g. Acórdão 786/2006-TCU-Plenário, Rel. Min. Substituto Augusto Sherman Cavalcanti) ;
	considerando que as regras do edital preveem a realização de serviços nas dependências da contratada, para as parcelas de maior relevância financeira, e nas dependências da contratante, no caso de atendimento especializado na modalidade presencial – apenas estes enquadráveis no regime de dedicação exclusiva de mão de obra a que se refere o art. 17 da IN/Seges/MP 5/2017;
	considerando que a futura contratada, embora autorizada a prestar os serviços fora das dependências da contratante – os quais não se classificariam, à luz do normativo acima, no conceito de dedicação exclusiva de mão de obra –, deverá oferecer instalações físicas que abriguem exclusivamente funcionários dedicados às operações da avença em questão, além de observar os requisitos previstos nos incisos II e III do art. 17 (proibição de compartilhamento de recursos humanos e materiais e franqueamento de fiscalização pela contratante) e 18, § 1º, inciso I  (instituição de conta-depósito vinculada, para fins de mitigação do risco de descumprimento de obrigações trabalhistas e previdenciárias) da IN/Seges/MP 5/2017;
	considerando que a ocorrência de fraude à licitação requer demonstração de nexo causal entre os modos de operação das empresas com sócios em comum ou em relação de parentesco e a frustração dos princípios e dos objetivos da licitação (v.g. Acórdão 1219/2016-TCU-Plenário, (Rel. Min. Substituto André Luís de Carvalho) , situação não evidenciada no caso concreto;
	considerando que o certame contou com a participação de treze licitantes que ofertaram lances para os três itens licitados, o que tende a resultar, se contratada a primeira colocada na disputa de preços, em uma redução da ordem de R$ 65.763.658,00 sobre o total do valor estimado (R$  117.106.947,00) ;
	considerando que o efeito corretivo-pedagógico perquirido pela unidade técnica, por meio da expedição de recomendação ao MMFDH – com a finalidade de que o órgão aclare, em futuras contratações, os serviços e respectivos locais de prestação que efetivamente deverão ser desempenhados ou empregados como de dedicação exclusiva –, tende a se materializar ao fim desta própria ação de controle, o que torna desnecessário qualquer comando de natureza colaborativa;
os ministros do Tribunal de Contas da União, reunidos em sessão do Plenário, ACORDAM, por unanimidade, de acordo com o parecer da unidade técnica (peça 17) e com fundamento nos arts. 235 e 237, inciso VII, do Regimento Interno, c/c o art. 113, § 1º, da Lei 8.666/1993; e no art. 103, § 1º, da Resolução TCU 259/2014, em:
a) conhecer desta representação e considerá-la improcedente;
b) arquivar o presente processo, com fundamento no art. 250, inciso I, c/c o art. 169, inciso V, do Regimento Interno.
1. Processo TC-Processo 033.590/2019-2 (Representação) 
	1.1. Classe de Assunto: VII.
                   1.2. Representante: Tel Centro de Contatos Ltda. (CNPJ 73.663.114/0001-95) 
	1.3. Unidade: Ministério da Mulher, da Família e dos Direitos Humanos.
	1.4. Relatora: ministra Ana Arraes.
	1.5. Representante do Ministério Público: não atuou.
	1.6. Unidade Técnica: Secretaria de Controle Externo de Aquisições Logísticas (Selog) .
	1.7. Representação legal: André Puppin Macedo (OAB/DF 12.004) e outros, representando Tel Centro de Contatos Ltda.
	1.8. Determinações/Recomendações/Orientações: não há.

ANA ARRAES

Não atuou.

REPRESENTAÇÃO (REPR)

Secretaria de Controle Externo de Aquisições Logísticas (Selog).